臺灣臺東地方法院刑事判決
111年度原交易字第29號
公  訴  人  臺灣臺東地方檢察署檢察官
被      告  黃德財


指定辯護人  本院公設辯護人丁經岳  
上列被告因公共危險案件，經檢察官提起公訴（111年度偵字第 
634號、第835號），被告於本院審理程序時就被訴事實為有罪之
陳述，經檢察官聲請改依協商程序而為判決，而由本院裁定進行
認罪協商程序，本院判決如下：
    主  文
黃德財犯不能安全駕駛動力交通工具罪，處有期徒刑參月，如易
科罰金，以新臺幣壹仟元折算壹日；又犯不能安全駕駛動力交通
工具罪，處有期徒刑參月，如易科罰金，以新臺幣壹仟元折算壹
日。應執行有期徒刑伍月，如易科罰金，以新臺幣壹仟元折算壹
日。
　　事實及理由
一、本件犯罪事實，除犯罪事實欄一第4行、第11行之「普通重
    型機車」均更正為「輕型機車」；第7行至第8行「經委託該
    分院抽血檢測酒精濃度為330MG/DL，換算呼氣酒精濃度測定值為
    1.65MG/L」，補充更正為「經委託該醫院醫護人員於同日22
    時37分許，實施抽血檢驗，驗得其血液中所含酒精濃度達33
    0mg/dL（即血液中酒精濃度0.33% ）」；第9行「2月12日7
    時許」補充為「2月12日7時許起至同日8時許止」；第12行
    「因未戴口罩」補充為「因疫情期間未戴口罩」外，餘均引
    用如附件檢察官起訴書之記載。
二、證據名稱：
 ㈠被告黃德財於警詢、偵查及本院審理程序中之自白(偵634卷第
   6頁至第8頁；偵835卷第7頁至第8頁、第27頁至第29頁；本院
   卷第29頁至第33頁)。
 ㈡臺東醫院成功分院一般生化學檢查檢驗結果1份(偵634卷第10
   頁)。
 ㈢臺東縣警察局道路交通事故當事人登記聯單1份(偵634卷第15
   頁)。
 ㈣臺東縣警察局111年1月23日舉發違反交通管理事件通知單1份(
   偵634卷第11頁)。
 ㈤道路交通事故現場圖、道路交通事故調查報告表㈠、㈡各1份(偵
   634卷第12頁至第14頁)。
 ㈥臺東縣警察局道路交通事故當事人登記聯單1份(偵634卷第15
   頁)。
 ㈦事故現場蒐證照片共22張(偵634卷第21頁至第26頁)。
 ㈧臺東縣警察局飲酒時間確認單1份(偵835卷第12頁)。
 ㈨臺東縣警察局當事人酒精測定紀錄表1份(偵835卷第13頁)。
 ㈩財團法人台灣商品檢測驗證中心呼氣酒精測試器檢定合格證書
   1份(偵835卷第14頁)。
 臺東縣警察局111年2月12日舉發違反道路交通管理事件通知單1
   份(偵835卷第15頁)。
 刑案現場測繪圖(偵835卷第17頁)。
 酒測照片4張(偵835卷第18頁至第19頁)
 車輛詳細資料報表1份(偵835卷第20頁)。
三、附記事項：
 ㈠按民國102年1月30日修正公布之道路交通管理處罰條例第35條
   第5項規定：「汽車駕駛人肇事拒絕接受或肇事無法實施第1
   項測試之檢定者，應由交通勤務警察或依法令執行交通稽查
   任務人員，將其強制移由受委託醫療或檢驗機構對其實施血
   液或其他檢體之採樣及測試檢定。」（108年4月17日修正，
   僅微調文字，規範內容相同，並移列為同條第6項；111年1月
   28日修正同條規定，本項未修正）牴觸憲法第8條保障人身自
   由、第22條保障身體權及資訊隱私權之意旨，應自本判決公
   告之日起，至遲於屆滿2年時失其效力。又本判決公告前，已
   依上開規定實施相關採證程序而尚未終結之各種案件，仍依
   現行規定辦理（參照司法院憲法法庭111年度憲判字第1號判
   決主文）。查本案犯罪事實欄一㈠採樣時間為111年1月9日，
   係於上開判決公告日之111年2月25日前，依上揭判決意旨，
   已實施之強制抽血檢驗程序，依現行規定即道路交通管理處
   罰條例第35條第6項規定辦理，應屬合法，先予敘明。
 ㈡次按行為後法律有變更者，適用行為時之法律。但行為後之法
   律有利於行為人者，適用最有利於行為人之法律，刑法第2條
   第1項定有明文。查被告行為後，刑法第185條之3第1項業經
   修正，於111年1月28日公布，並自同年1月30日起生效施行。
   修正前刑法第185條之3第1項規定：「駕駛動力交通工具而有
   下列情形之一者，處2年以下有期徒刑，得併科20萬元以下罰
   金：一、吐氣所含酒精濃度達每公升零點二五毫克或血液中
   酒精濃度達百分之零點零五以上。二、有前款以外之其他情
   事足認服用酒類或其他相類之物，致不能安全駕駛。三、服
   用毒品、麻醉藥品或其他相類之物，致不能安全駕駛。」修
   正後該條項則規定：「駕駛動力交通工具而有下列情形之一
   者，處3年以下有期徒刑，得併科30萬元以下罰金：一、吐氣
   所含酒精濃度達每公升零點二五毫克或血液中酒精濃度達百
   分之零點零五以上。二、有前款以外之其他情事足認服用酒
   類或其他相類之物，致不能安全駕駛。三、服用毒品、麻醉
   藥品或其他相類之物，致不能安全駕駛。」經比較新舊法結
   果，修正後之規定提高法定刑上限，並無較有利於被告之情
   形，是本案犯罪事實欄一㈠之部分，依刑法第2條第1項前段規
   定，自應適用被告行為時法即修正前刑法第185條之3第1項規
   定論處。
 ㈢核被告就犯罪事實欄一㈠所為，係犯修正前刑法第185條之3第1
   項第1款駕駛動力交通工具而血液中酒精濃度達百分之0.05以
   上之罪；就犯罪事實欄一㈡所為，係犯刑法第185條之3第1項
   第1款之駕駛動力交通工具而吐氣所含酒精濃度達每公升0.25
   毫克以上之罪。
四、應適用之法條：
　　依刑事訴訟法第455條之2第1項、第455條之4第2項、第455
    條之8、第454條第2項(依刑事判決精簡原則，僅記載程序法
    條)。　 
五、協商判決原則上不得上訴。但有刑事訴訟法第455條之4第1
    項第1款「於本訊問程序終結前，被告撤銷協商合意或檢察
    官撤回協商聲請者」；第2款「被告協商之意思非出於自由
    意志者」；第4款「被告所犯之罪非第455條之2第1項所得以
    協商判決者」；第6款「被告有其他較重之裁判上一罪之犯
    罪事實者」；第7款「法院認應諭知免刑或免訴、不受理者
    」等情形之一，或協商判決違反同條第2項「法院應於協商
    合意範圍內為判決；法院為協商判決所科之刑，以宣告緩刑
    、2年以下有期徒刑、拘役或罰金為限」等規定者（以上均
    簡稱但書情形），不在此限（即有但書情形，依法仍得上訴
    ）。
六、本件如有上述但書情形，且不服本判決時，得自收受判決送
    達之日起20日內，向本院提出上訴狀（須附繕本），上訴於
    第二審法院。
本案經檢察官謝長夏提起公訴，檢察官洪清秀到庭執行職務。
中　　華　　民　　國　　111 　年　　4 　　月　　29　　日
                  刑事第二庭  法  官  李承桓
以上正本係照原本作成。
本判決不得上訴。
                              書記官  許惠棋
中　　華　　民　　國　　111 　年　　4 　　月　　29　　日
附錄本案所犯法條：
修正前中華民國刑法第185條之3
駕駛動力交通工具而有下列情形之一者，處二年以下有期徒刑，
得併科二十萬元以下罰金：
一、吐氣所含酒精濃度達每公升零點二五毫克或血液中酒精濃度
    達百分之零點零五以上。
二、有前款以外之其他情事足認服用酒類或其他相類之物，致不
    能安全駕駛。
三、服用毒品、麻醉藥品或其他相類之物，致不能安全駕駛。
現行刑法第185條之3第1項
駕駛動力交通工具而有下列情形之一者，處三年以下有期徒刑，
得併科三十萬元以下罰金：
一、吐氣所含酒精濃度達每公升零點二五毫克或血液中酒精濃度
    達百分之零點零五以上。
二、有前款以外之其他情事足認服用酒類或其他相類之物，致不
    能安全駕駛。
三、服用毒品、麻醉藥品或其他相類之物，致不能安全駕駛。
附件：
臺灣臺東地方檢察署檢察官起訴書
                                      111年度偵字第634號
                                                 第835號
　　被　　　告　黃德財　男　70歲（民國00年0月0日生）
　　　　　　　　　　　　住臺東縣○○鎮○○里○○路00號
　　　　　　　　　　　　國民身分證統一編號：Z000000000號

上列被告因公共危險案件，業經偵查終結，認應提起公訴，茲將
犯罪事實及證據並所犯法條分敘如下：
　　　　犯罪事實
一、黃德財明知飲用酒類不得駕駛動力交通工具，竟為下列犯行：㈠於
    民國111年1月9日20時許，在位於臺東縣成功鎮宜灣地區三叉
    路檳榔攤飲用酒類後，仍於同日21時15分許，酒後騎乘車牌號
    碼000-000號普通重型機車離去。嗣於同日21時22分許，酒後
    騎乘上開機車行經臺11線100.1公里北上路段，因酒後操控能力欠
    佳自撞路燈後摔倒，經送衛生福利部臺東醫院成功分院緊急治療
    ，經委託該分院抽血檢測酒精濃度為330MG/DL，換算呼氣酒精
    濃度測定值為1.65MG/L；㈡於111年2月12日7時許，在位於臺東
    縣○○鎮○○○00號住處飲用酒類後，仍於同日13時許，酒後騎乘
    車牌號碼000-000號普通重型機車外出，嗣於同日13時2分許，
    酒後騎乘上開機車行經臺東縣○○鎮○○○0號前，因未戴口罩為警
    攔查，發現其面有酒容，並當場對其施以呼氣酒精濃度測試，
    於同日13時3分許，測得呼氣酒精濃度值為每公升0.49毫克，
    始悉上情。
二、案經臺東縣警察局成功分局報告偵辦。
　　　　證據並所犯法條
一、上揭犯罪事實，業據被告黃德財於警詢及偵查中均坦承不諱
    ，並有臺東縣警察局飲酒時間確認單、道路交通事故現場圖
    與調查報告表㈠、㈡、呼氣酒精測試器檢定合格證書各1份、臺
    東縣警察局舉發違反道路交通管理事件通知單影本、臺東縣警
    察局當事人酒精測定紀錄表、刑案現場測繪圖各2份、現場照
    片共26張等在卷可稽，足認被告之自白與事實相符，被告犯
    嫌應堪認定。
二、核被告所為，係犯刑法第185條之3第1項第1款之公共危險罪
    嫌。被告上開2次酒後駕車犯行，犯意各別，行為互殊，請分論
    併罰。
三、依刑事訴訟法第251條第1項提起公訴。
　  此　致
臺灣臺東地方法院
中　　華　　民　　國　 111　　年　　3 　　月　　18 　日
　　　　　　　　　　　　　　　檢察官　謝長夏
本件正本證明與原本無異
中　　華　　民　　國　 111　　年　　3 　　月　　21 　日
　　　　　　　　　　　　　　　書記官  李秋嬋
附錄本案所犯法條全文
中華民國刑法第185條之3（修正前）
駕駛動力交通工具而有下列情形之一者，處 2 年以下有期徒刑
，得併科 20 萬元以下罰金：
一、吐氣所含酒精濃度達每公升零點二五毫克或血液中酒精濃度
達百分之零點零五以上。
二、有前款以外之其他情事足認服用酒類或其他相類之物，致不
能安全駕駛。
三、服用毒品、麻醉藥品或其他相類之物，致不能安全駕駛。
因而致人於死者，處 3 年以上 10 年以下有期徒刑；致重傷者
，處 1 年以上 7 年以下有期徒刑。
曾犯本條或陸海空軍刑法第 54 條之罪，經有罪判決確定或經緩
起訴處分確定，於五年內再犯第 1 項之罪因而致人於死者，處
無期徒刑或 5 年以上有期徒刑；致重傷者，處 3 年以上 10 年
以下有期徒刑。
中華民國刑法第185條之3(修正後新法，自111年1月30日起施行
）
駕駛動力交通工具而有下列情形之一者，處3年以下有期徒刑，
得併科30萬元以下罰金：
一、吐氣所含酒精濃度達每公升零點二五毫克或血液中酒精濃度
    達百分之零點零五以上。
二、有前款以外之其他情事足認服用酒類或其他相類之物，致不
    能安全駕駛。
三、服用毒品、麻醉藥品或其他相類之物，致不能安全駕駛。
因而致人於死者，處3年以上10年以下有期徒刑，得併科2百萬元
以下罰金；致重傷者，處1年以上7年以下有期徒刑，得併科1百
萬元以下罰金。
曾犯本條或陸海空軍刑法第54條之罪，經有罪判決確定或經緩起
訴處分確定，於十年內再犯第1項之罪因而致人於死者，處無期
徒刑或5年以上有期徒刑，得併科3百萬元以下罰金；致重傷者，
處3年以上10年以下有期徒刑，得併科2百萬元以下罰金。